【裁判字號】    97,聲,952
【裁判日期】    970731
【裁判案由】    返還提存物
【裁判全文】
臺灣桃園地方法院民事裁定               97年度聲字第952號
聲  請  人  安泰商業銀行股份有限公司
法定代理人  丁○○
代  理  人  丙○○
相  對  人  印達國際有限公司
兼  法  定
代  理  人  甲○○
相  對  人  乙○○
上列當事人間聲請返還提存物事件，本院裁定如下：
    主      文
臺灣士林地方法院九十七年度存字第五八二號提存事件，聲請人
所提存之提存物新臺幣玖萬元，就相對人乙○○部分，准予返還
。
聲請人其餘聲請駁回。
    理      由
一、按供擔保人證明受擔保利益人同意返還者，法院應依供擔保
    人之聲請，以裁定命返還其提存物；第104 條之規定，於其
    他依法令供訴訟上之擔保者準用之，民事訴訟法第104 條第
    1 項第2 款、第106 條定有明文。
二、本件聲請意旨略以：聲請人前遵鈞院97年度裁全字第1349號
    假扣押裁定，以臺灣士林地方法院97年度存字第582 號提存
    新台幣9 萬元在案，茲因受擔保利益人即相對人乙○○同意
    返還上開提存物，相對人印達國際有限公司、李岳松亦由臺
    灣士林地方法院核發未執行撤回證明書，爰依法聲請返還等
    語，並提出本院97年度裁全字第1349號民事裁定、臺灣士林
    地方法院97年度存字第582 號提存書（均為影本）、同意書
    、印鑑證明、民事執行處證明書各1 件為證。
三、經查：
  (一)就相對人乙○○部分：
    聲請人所主張其前遵本院上開假扣押裁定，提供如主文所示
    之提存物在案之事實，業據本院依職權調閱前揭各卷宗查核
    屬實。次查，前開假扣押事件受擔保利益人即相對人乙○○
    已同意聲請人取回臺灣士林地方法院97年度存字第582 號提
    存物之事實，亦有聲請人所提出之相對人乙○○同意書、印
    鑑證明各1 件附卷可稽。揆諸首揭法律規定，聲請人本件聲
    請就相對人乙○○部分，於法並無不合，應予准許。
  (二)就相對人印達國際有限公司、甲○○部分：
  1.按假扣押於執行程序實施前撤回執行之聲請，法院應依供擔
    保人之聲請，返還其提存物，毋庸裁定，修正前民事訴訟法
    第104 條第3 項定有明文；又擔保提存之提存人於提存後，
    依民事訴訟法第104 條第3 項之規定返還提存物者，得聲請
    該管法院提存所返還提存物，提存法第18條第1 項第3 款亦
    定有明文。查民事訴訟法第104 條第3 項雖於92年2 月7 日
    經總統令刪除，然觀諸該條之修正理由為「原第3 項關於假
    執行、假扣押、假處分供擔保人請求返還提存物之規定，非
    屬本條訴訟費用之擔保事項，且係不經法院裁定，逕向法院
    提存所聲請返還，應屬提存法之範疇，在此規定，體例未合
    。」，足見假扣押供擔保人於強制執行實施前撤回執行之聲
    請，仍得逕向法院提存所聲請返還擔保金，毋須經由法院裁
    定。
  2.本件聲請人於辦理上開提存後，僅聲請假扣押強制執行相對
    人乙○○之財產，並未聲請假扣押強制執行相對人印達國際
    有限公司、甲○○之財產，此經本院調閱臺灣士林地方法院
    97年度執全字第447 號執行卷宗核閱屬實，則依前揭提存法
    第18條第1 項第3 款之規定，聲請人就相對人印達國際有限
    公司、甲○○部分，僅需提出民事執行處發給之「未執行證
    明」，即得向提存所聲請返還提存物，無庸取得本院命返還
    提存物之確定裁定。從而，聲請人此部分之聲請，尚於法不
    合，應予駁回。
四、爰裁定如主文。
中    華    民    國    97    年    7     月    31    日
                  民事第二庭    法  官  蔡寶樺
以上正本係照原本作成
如對本裁定抗告須於裁定送達後10日內向本院提出抗告狀，並繳
納抗告費新臺幣1,000元
中    華    民    國    97    年    7     月    31    日
                                書記官  李宛儒


司法院資訊處製作；財團法人民間司法改革基金會備份。
